dict-vec-IT-oxt/dictionaries/venetan.aff
FLAG long
# numeraŧion latina (el funŧiona fin a ’l númaro 3209)
PFX %3 Y 95
PFX %3 0 X [LC]
PFX %3 0 L X
PFX %3 0 C [XLCDM]
PFX %3 0 CX [LC]
PFX %3 0 CL X
PFX %3 0 CC [XLC]
PFX %3 0 CCX [LC]
PFX %3 0 CCL X
PFX %3 0 CCC [XL]
PFX %3 0 CCCX [LC]
PFX %3 0 CCCL X
PFX %3 0 CD [XL]
PFX %3 0 CDX [LC]
PFX %3 0 CDL X
PFX %3 0 D [XLC]
PFX %3 0 DX [LC]
PFX %3 0 DL X
PFX %3 0 DC [XLC]
PFX %3 0 DCX [LC]
PFX %3 0 DCL X
PFX %3 0 DCC [XLC]
PFX %3 0 DCCX [LC]
PFX %3 0 DCCL X
PFX %3 0 DCCC [XL]
PFX %3 0 DCCCX [LC]
PFX %3 0 DCCCL X
PFX %3 0 CM [XL]
PFX %3 0 CMX [LC]
PFX %3 0 CML X
PFX %3 0 M [XLCDM]
PFX %3 0 MX [LC]
PFX %3 0 ML X
PFX %3 0 MC [XLCMD]
PFX %3 0 MCX [LC]
PFX %3 0 MCL X
PFX %3 0 MCC [XLC]
PFX %3 0 MCCX [LC]
PFX %3 0 MCCL X
PFX %3 0 MCCC [XL]
PFX %3 0 MCCCX [LC]
PFX %3 0 MCCCL X
PFX %3 0 MCD [XL]
PFX %3 0 MCDX [LC]
PFX %3 0 MCDL X
PFX %3 0 MD [XLC]
PFX %3 0 MDX [LC]
PFX %3 0 MDL X
PFX %3 0 MDC [XLC]
PFX %3 0 MDCX [LC]
PFX %3 0 MDCL X
PFX %3 0 MDCC [XLC]
PFX %3 0 MDCCX [LC]
PFX %3 0 MDCCL X
PFX %3 0 MDCCC [XL]
PFX %3 0 MDCCCX [LC]
PFX %3 0 MDCCCL X
PFX %3 0 MCM [XL]
PFX %3 0 MCMX [LC]
PFX %3 0 MCML X
PFX %3 0 MM [XLCDM]
PFX %3 0 MMX [LC]
PFX %3 0 MML X
PFX %3 0 MMC [XLCMD]
PFX %3 0 MMCX [LC]
PFX %3 0 MMCL X
PFX %3 0 MMCC [XLC]
PFX %3 0 MMCCX [LC]
PFX %3 0 MMCCL X
PFX %3 0 MMCCC [XL]
PFX %3 0 MMCCCX [LC]
PFX %3 0 MMCCCL X
PFX %3 0 MMCD [XL]
PFX %3 0 MMCDX [LC]
PFX %3 0 MMCDL X
PFX %3 0 MMD [XLC]
PFX %3 0 MMDX [LC]
PFX %3 0 MMDL X
PFX %3 0 MMDC [XLC]
PFX %3 0 MMDCX [LC]
PFX %3 0 MMDCL X
PFX %3 0 MMDCC [XLC]
PFX %3 0 MMDCCX [LC]
PFX %3 0 MMDCCL X
PFX %3 0 MMDCCC [XL]
PFX %3 0 MMDCCCX [LC]
PFX %3 0 MMDCCCL X
PFX %3 0 MMCM [XL]
PFX %3 0 MMCMX [LC]
PFX %3 0 MMCML X
PFX %3 0 MMM [XLCDM]
PFX %3 0 MMMX [LC]
PFX %3 0 MMML X
PFX %3 0 MMMC [XLCMD]
PFX %3 0 MMMCX [LC]
PFX %3 0 MMMCL X


# unidà de mexura (múltepli de dièxe)
PFX $0 Y 8
PFX $0 0 Y/Z0 .	# 1 000 000 000 000 000 000 000 000
PFX $0 0 Z/Z0 .	# 1 000 000 000 000 000 000 000
PFX $0 0 E/Z0 .	# 1 000 000 000 000 000 000
PFX $0 0 P/Z0 .	# 1 000 000 000 000 000
PFX $0 0 T/Z0 .	# 1 000 000 000 000
PFX $0 0 G/Z0 .	# 1 000 000 000
PFX $0 0 M/Z0 .	# 1 000 000
PFX $0 0 k/Z0 .	# 1 000

# unidà de mexura (múltepli de dièxe)
PFX $1 Y 2
PFX $1 0 h/Z0 .	# 100
PFX $1 0 da/Z0 .	# 10

# unidà de mexura (sotomúltepli de dièxe)
PFX $2 Y 10
PFX $2 0 d/Z0 .	# 0.1
PFX $2 0 c/Z0 .	# 0.01
PFX $2 0 m/Z0 .	# 0.001
PFX $2 0 µ/Z0 .	# 0.000 001
PFX $2 0 n/Z0 .	# 0.000 000 001
PFX $2 0 p/Z0 .	# 0.000 000 000 001
PFX $2 0 f/Z0 .	# 0.000 000 000 000 001
PFX $2 0 a/Z0 .	# 0.000 000 000 000 000 001
PFX $2 0 z/Z0 .	# 0.000 000 000 000 000 000 001
PFX $2 0 y/Z0 .	# 0.000 000 000 000 000 000 000 001

# unidà de mexura (múltepli de do)
PFX $3 Y 8
PFX $3 0 Yi/Z0 .	# 2⁸⁰
PFX $3 0 Zi/Z0 .	# 2⁷⁰
PFX $3 0 Ei/Z0 .	# 2⁶⁰
PFX $3 0 Pi/Z0 .	# 2⁵⁰
PFX $3 0 Ti/Z0 .	# 2⁴⁰
PFX $3 0 Gi/Z0 .	# 2³⁰
PFX $3 0 Mi/Z0 .	# 2²⁰
PFX $3 0 ki/Z0 .	# 2¹⁰


# paròle ko afèrexi, senŧa apòstrofo
PFX '0 Y 9
PFX '0 a 0 a	is:apheresis
PFX '0 d 0 d	is:apheresis	# pron./aj./av. don (dove)
PFX '0 g 0 g	is:apheresis
PFX '0 l 0 l	is:apheresis
PFX '0 o 0 o	is:apheresis
PFX '0 p 0 p	is:apheresis
PFX '0 v 0 v	is:apheresis
PFX '0 i 0 in	is:apheresis
PFX '0 kò 0 kò	is:apheresis

# paròle ko afèrexi, ko apòstrofo
PFX '1 Y 4
PFX '1 a ’ a	is:apheresis	# vèrbi, av. asae
PFX '1 e ’ e	is:apheresis	# art. el, pron. en
PFX '1 i ’ i	is:apheresis	# prep. in
PFX '1 u ’ u	is:apheresis	# art. un

# paròle ko elixion/apòkope
SFX '9 Y 11
SFX '9 i 0 [èòú]i	is:elision
SFX '9 ai à ai	is:elision
SFX '9 oe ó oe	is:elision
SFX '9 oi ó oi	is:elision
SFX '9 ui ú ui	is:elision
SFX '9 ive í ive	is:elision
SFX '9 ome ó kome	is:elision
SFX '9 a ’ [lnstŧ]a	is:elision
SFX '9 e ’ [dkgnsv]e	is:elision
SFX '9 o ’ o	is:elision
SFX '9 u ’ [nv]u	is:elision	# [nv]u
